臺灣士林地方法院民事裁定
111年度補字第251號
原      告  甲○○
上列原告與被告遊戲橘子數位科技股份有限公司間請求損害賠償
事件，原告應於本裁定送達翌日起5日內，依民事訴訟法第249 
條第1項但書規定，補正下列事項，逾期未補正依法應補正事項
，即駁回其訴，特此裁定。
    應補正事項：
一、按起訴，應以訴狀表明訴訟標的及其原因事實，民事訴訟法
    第244條第1項第2款定有明文。又所謂訴訟標的，係指為確
    定私權所主張或否認之法律關係，欲法院對之加以裁判者而
    言。而法律關係，乃法律所定為權利主體之人，對於人或物
    所生之權利或義務關係。如為給付之訴，在實體法上須以可
    以作為請求權基礎之完全性條文（具備構成要件及法律效果
    之法條）始足當之（最高法院97年度台上字第969號判決意
    旨參照）。查原告於起訴狀內並未分別表明就其請求損害賠
    償、恢復帳號之「訴訟標的」（即法條規範作為請求權基礎
    ）為何，原告應予補正。
二、次按起訴，應以訴狀表明應受判決事項之聲明，民事訴訟法
    第244條第1項第3款定有明文。該款所稱之「應受判決事項
    之聲明」乃請求判決之結論，亦係請求法院應為如何判決之
    聲明，如當事人獲勝訴之判決，該聲明即成為判決之主文，
    並為將來據以強制執行之依據及範圍。故原告提起給付之訴
    ，依上揭起訴必備程式之規定，所表明訴之聲明（給付內容
    及範圍）與法院所為之判決主文，均必須明確一定、具體合
    法、適於強制執行（最高法院98年度台上字第1840號判決意
    旨參照）。查原告於起訴狀內雖有記載請求金額為新臺幣58
    ,880元，然就「履行合約，恢復下述帳號之遊戲服務」之聲
    明，並不完整，所指合約、帳號均未特定表明，原告應予補
    正，並提供兩造間之契約、原告使用之帳號證明。
三、又原告聲明因提及「履行合約，恢復下述帳號之遊戲服務」
    ，非屬民事訴訟法第436條之8規定「關於請求給付金錢或其
    他代替物或有價證券之訴訟」所應適用小額程序之情形，故
    原告於補正時，請勿再以小額訴訟表格化訴狀進行補正，而
    應依民事訴訟法第244條規定於書狀表明。 
四、原告就以上補正事項，應另提出一份「記載完全」之民事起
    訴補正狀，且除提出於本院者外，並應提出繕本或影本1份
    ，以供本院送達對造。
中　　華　　民　　國　　111 　年　　3 　　月　　15　　日
                  民事第二庭  法  官  蔡子琪
以上正本係照原本作成。
本件裁定不得抗告。
中　　華　　民　　國　　111 　年　　3 　　月　　15　　日
　　　　　　　　　　　　　　　書記官  簡吟倫　　　　　
附錄法條
民事訴訟法第244條第1至3項規定
起訴，應以訴狀表明下列各款事項，提出於法院為之：
一、當事人及法定代理人。
二、訴訟標的及其原因事實。
三、應受判決事項之聲明。
訴狀內宜記載因定法院管轄及其適用程序所必要之事項。
第265條所定準備言詞辯論之事項，宜於訴狀內記載之。